【裁判字號】    97,易,461
【裁判日期】    971218
【裁判案由】    傷害等
【裁判全文】
臺灣花蓮地方法院刑事判決                97年度易字第461號
公  訴  人  臺灣花蓮地方法院檢察署檢察官
被      告  甲○○
上列被告因傷害等案件，經檢察官提起公訴（97年度偵字第4700
號），被告於準備程序中為有罪之陳述，經本院裁定改行簡式審
判程序後，判決如下：
    主  文
甲○○傷害人之身體，處拘役伍拾日，如易科罰金，以新臺幣壹
仟元折算壹日；又公然侮辱人，處拘役貳拾日，如易科罰金，以
新臺幣壹仟元折算壹日；又以加害身體之事，恐嚇他人致生危害
於安全，處拘役拾日，如易科罰金，以新臺幣壹仟元折算壹日
。應執行拘役玖拾日，如易科罰金，以新臺幣壹仟元折算壹日。
    事  實
一、甲○○因與乙○○前有嫌隙，竟於民國97年9月5日12時30分
    許，在花蓮縣吉安鄉○○○○街1 號晃盛電氣工程公司工廠供
    公眾出入之廁所旁，先與乙○○間發生口角，甲○○更為怨
    憤，竟基於傷害人身體之犯意，持棍棒毆打乙○○，致乙○
    ○受有左手肘瘀血 （長6公分、寬2公分）、血腫（長9公分
    、寬5公分） 等傷害。甲○○並基於恐嚇及公然侮辱之犯意
    ，當場向乙○○辱稱：「x你娘」 等語，公然辱罵乙○○，
    因而貶損其名譽，復向乙○○恫稱：「見你1次，打1次．．
    ．馬上離開花蓮。」等語，使乙○○心生畏怖，致生危害於
      其安全。
二、案經乙○○訴由花蓮縣警察局吉安分局報告臺灣花蓮地方法
    院檢察署檢察官偵查起訴。
    理  由
一、上開犯罪事實，業據被告甲○○於警詢、偵查中及本院審理
    時均坦承在卷，核與證人即被害人乙○○於警詢時所證述之
    情節大致相符。此外，復有行政院衛生署花蓮醫院診斷證明
    書在卷可稽。被告自白核與事實相符，自應依法論科。
二、核被告所為，係犯刑法第277條第1項之傷害罪、第305 條之
    恐嚇危害安全罪及同法第309條第1項公然侮辱罪（原起訴書
    所載之第309條第2項，業據公訴檢察官於本院審理時更正為
    同條第1項）。又被告所犯傷害、恐嚇與公然侮辱3罪，犯意
    各別，行為互殊，應分論併罰。爰審酌被告已有傷害、妨害
    自由、毀損等前科，素行非佳，此次又因與被害人發生爭執
    ，即恐嚇、辱罵及傷害被害人，犯罪之手段、目的、動機、
    被害人所受之傷害程度，及犯罪後已坦承犯行等一切情狀，
    分別量處如主文所示之刑，並定其應執行刑，及諭知易科罰
    金之折算體標準。至用供本案傷害被害人之棍棒，雖係供被
    告犯罪所用之物，惟並非被告所有，為被告供述在卷，爰不
    為沒收之諭知，併此敘明。
據上論斷，應依刑事訴訟法第273條之1第1項、第299條第1 項前
段，刑法第277條第1項、第305條、第309條第1項、第41條第1項
段、第51條第6款，刑法施行法第1條之1，判決如主文。
本案經檢察官孫源志到庭執行職務
中    華    民    國    97    年    12    月    18    日
                  刑事第二庭    法  官  林恒祺
以上正本證明與原本無異。
如不服本判決應於收受送達後10日內向本院提出上訴書狀，並應
敘述具體理由。其未敘述上訴理由者，應於上訴期間屆滿後20日
內向本院補提理由書 (均須按他造當事人之人數附繕本)「切勿
逕送上級法院」。告訴人或被害人如對於本判決不服者，應具備
理由請求檢察官上訴，其上訴期間之計算係以檢察官收受判決正
本之日期為準。
中    華    民    國    97    年    12    月    18    日
                                書記官
附錄本判決論罪之法律條文
中華民國刑法第277條
傷害人之身體或健康者，處 3 年以下有期徒刑、拘役或 1 千元
以下罰金。
犯前項之罪因而致人於死者，處無期徒刑或 7 年以上有期徒刑；
致重傷者，處 3 年以上 10 年以下有期徒刑。
中華民國刑法第305條
以加害生命、身體、自由、名譽、財產之事，恐嚇他人致生危害
於安全者，處 2 年以下有期徒刑、拘役或 3 百元以下罰金。
中華民國刑法第309條
公然侮辱人者，處拘役或 3 百元以下罰金。
以強暴犯前項之罪者，處 1 年以下有期徒刑、拘役或 5 百元以
下罰金。


司法院資訊處製作；財團法人民間司法改革基金會備份。
